【裁判字號】    97,重訴,28
【裁判日期】    980911
【裁判案由】    政府採購法等
【裁判全文】
臺灣高雄地方法院刑事宣示判決筆錄      97年度重訴字第28號
公  訴  人  臺灣高雄地方法院檢察署檢察官
被      告  子○○
                      7
選任辯護人  李偉如律師
上列被告因違反政府採購法等案件，經檢察官提起公訴（97年度
偵字第11171 號）後，聲請改依協商程序而為判決，本院於中華
民國98年9 月11日下午3 時30分在本院第16法庭宣示判決，出席
職員如下：
          審判長法  官  曾逸誠
                法  官  林柏壽
                法  官  王靖茹
                書記官  周祺雯
                通  譯    陳炎
審判長、法官起立朗讀判決主文、犯罪事實要旨、處罰條文、附
記事項，及告以上訴限制、期間並提出上訴狀之法院，且諭知記
載其內容：
一、主  文：
子○○連續犯行使偽造公文書罪，處有期徒刑壹年肆月。減為有
期徒刑捌月。緩刑伍年，並應向公庫支付新臺幣拾萬元。扣案
如附表(一)所示檢測報告拾份、未扣案如附表(二)所示檢測報告上偽
造之「王文樺」署名、「核能研究所保健物理組防護面具與空氣
濾器檢測中心」印文，均沒收。
二、犯罪事實要旨：
  (一)被告己○○係全永盛實業股份有限公司（下稱全永盛公司，
    已於民國94年6 月間解散，登記負責人為葉哲桃）實際負責
    人，被告寅○○係塑品實業股份有限公司（下稱塑品公司）
    負責人，被告子○○係翔鑫工業有限公司（下稱翔鑫公司）
    負責人，被告丑○○係上元汽車工業有限公司（下稱上元公
    司）負責人，被告辛○○係班固汽車股份有限公司（下稱班
    固公司）負責人，被告庚○○係榮興鐵工廠股份有限公司（
    下稱榮興鐵工廠公司）負責人。緣於92年6 月間，內政部消
    防署（下稱消防署）為因應全國消防機關執行防治嚴重急性
    呼吸道症候群（SARS）緊急救護勤務，避免救護人員感染危
    險，辦理負壓隔離救護車採購案，由全永盛公司得標後，因
    違反公職人員利益衝突迴避法遭到解除契約，並沒收押標金
    新臺幣（下同）500 萬元，消防署再於92年9 月間，重新辦
    理「92年度特殊型救護車購置案」，己○○為轉賣先前已購
    買之負壓艙零組件等車體材料牟利以減少損失，遂透過中間
    人被告乙○找到寅○○合作，寅○○並同意於得標後支付乙○300 萬元佣金作為代價，渠等共同約定由寅○○以塑品公
    司名義投標承作，且為確保能順利得標，己○○、寅○○、
    乙○等3 人竟共同基於以詐術使開標發生不正確結果及偽造
    私文書之犯意聯絡，商議冒用乙○友人甲○○所擔任負責人
    之矽灣科技股份有限公司（下稱矽灣公司）名義參與投標，
    未經矽灣公司之同意，擅自以矽灣公司名義填寫投標廠商聲
    明書及價格明細表，偽簽及蓋印甲○○之姓名，並在退還押
    標金申請單及出席代表授權書偽簽該公司負責人甲○○姓名
    ，足生損害於矽灣公司及甲○○，渠3 人復為確保該標案不
    致流標，乃透過被告丙○○、卯○○尋找有意借牌供投標之
    榮興鐵工廠公司負責人被告庚○○，渠等5 人即共同意圖影
    響採購結果，並基於借牌投標之犯意聯絡，庚○○則基於容
    許他借牌投標之犯意，明知榮興鐵公司公司並無能力承作該
    標案，仍檢附投標廠商聲明書及價格明細表等資料投標；己○○、寅○○並於投標當日推由寅○○之不知情友人壬○○
    代表矽灣公司出席，卯○○則陪同不知情之庚○○之子癸○
    到場參與開標作業，致消防署於92年10月24日開標時陷於錯
    誤，因而使塑品公司在欠缺實質競爭下，順利以1 億4865萬
    4000元標得本採購案，寅○○亦隨即於得標後以塑品公司名
    義購買車號7207-QB 號寶士汽車贈與乙○作為佣金代價。
  (二)寅○○得標後，自美國進口福特廠牌3,500CC 休旅車後，交
    由子○○負責車體改裝、負壓與電子設施安裝，另由子○○
    之堂叔被告丑○○負責車體打造工作；該批車輛安裝設備完
    成後，依規定須委請行政院原子能委員會核能研究所「保健
    物理組防護面具與空氣濾器檢測中心」（下稱核研所）辦理
    「負壓艙隔離車設備系統檢測」（下稱負壓性能檢測），再
    將核研所出具之檢測報告送交塑品公司轉送消防署，以便辦
    理驗收，復需待驗收合格通過後，以財團法人車輛研究測試
    中心（下稱車測中心）核發之「車輛型式安全審驗合格證明
    」向監理單位請領牌照辦理交車，始能請款，而上開送檢測
    及請領牌照工程經塑品公司交由子○○負責，子○○即陸續
    委託核研所辦理負壓性能檢測，共完成47輛救護車之檢測，
    且在消防署第1 批至第3 批所驗收共計38輛救護車，均有核
    研所合格檢測報告，惟於第4 批送驗之20輛車（分別在93年
    9 月24日、94年12月20日辦理驗收），子○○明知車輛並未
    全部送核研所檢測，故無法取得合格檢測報告，竟基於行使
    偽造公文書之概括犯意，於93年8 、9 月間偽造核研所出具
    之如附表(一)(二)之檢測報告共20份（每1 份共3 頁，其上均有
    偽造之「王文樺」署名或偽造之「核能研究所保健物理組防
    護面具與空氣濾器檢測中心」印文），並將如附表(一)(二)偽造
    之檢測報告提供予塑品公司不知情之承辦人員（陳特助），
    連續於93年9 月、93年10月間向消防署行使，因部分車輛之
    ARTC 合 格證明過期，而僅完成其中九部車輛之驗收，另11
    部車輛則仍使用同前之偽造檢測報告，於94年12月間完成驗
    收。另請領牌照部分，子○○則交由丑○○處理，丑○○又
    再轉包予辛○○，詎丑○○、辛○○2 人均明知上開第4 批
    驗收通過之救護車，若辦理汽車牌照請領，均已逾車測中心
    核發之安審（93）字第1529號審驗合格證明之有效期限93年
    9 月15 日 ，因而無法取得牌照，竟共同基於變造私文書之
    犯意聯絡，將該合格證明影本上有效期限93年9 月15日變更
    為93年10 月19 日後，連同其他申請牌照相關證件、資料交
    給不知情之班固公司丁○○及戊○○，指示其2 人分別向高
    雄市監理處、屏東縣監理站及台北市監理處請領汽車牌照，
    並順利領得車牌號碼ZW-2320 、ZU-7443 、2923-D Y號汽車
    牌照。
  (三)嗣經法務部調查局高雄市調查處於96年7 月19日對桃園縣中
    壢市○○路500 號8 樓之7 執行搜索，扣得子○○所有如附
    表(一)偽造之檢測報告10份（為業經向消防署行使而仍留存在
    上開處所）。
三、處罰條文：
    刑法第2 條第1 項前段、第216 條、第211 條、第219 條、
    第38條第1 項第2 款、第74條第1 項第2 款、第2 項第4 款
    ，修正前刑法第56條，中華民國九十六年罪犯減刑條例第2
    條第1 項、第7 條。
四、附加事項：被告應於本件判決確定後參個月內向公庫支付新
    台幣參拾萬元。
五、協商判決除有刑事訴訟法第四百五十四條之四第一項第一款
    於本訊問程序終結前，被告撤銷協商合意或檢察官撤回協商
    聲請者；第二款被告協商之意思非出於自由意志者；第四款
    被告所犯之罪非第四百五十五條之二第一項所定得以協商判
    決者；第六款被告有其他較重之裁判上一罪之犯罪事實者；
    第七款法院認應諭知免刑或免訴、不受理者情形之一，及違
    反同條第二項「法院應於協商合意範圍內為判決；法院為協
    商判決所科之刑，以宣告緩刑或二年以下有期徒刑、拘役或
    罰金為限」之規定者外，不得上訴。
六、如有前項得上訴之情形，得自收受宣示判決筆錄送達之日起
    10日內，向本院提出上訴書狀，上訴於第二審法院。
七、附表：
    附表(一)：RAFTC-93191-1檢測報告
            RAFTC-93191-2檢測報告
            RAFTC-93191-3檢測報告
            RAFTC-93191-4檢測報告
            RAFTC-93191-5檢測報告
            RAFTC-93191-6檢測報告
            RAFTC-93191-7檢測報告
            RAFTC-93191-8檢測報告
            RAFTC-93191-9檢測報告
            RAFTC-00000-00檢測報告
    附表(二)：RAFTC-93175-1檢測報告
            RAFTC-93175-2檢測報告
            RAFTC-93175-3檢測報告
            RAFTC-93175-4檢測報告
            RAFTC-93175-5檢測報告
            RAFTC-93175-6檢測報告
            RAFTC-93175-7檢測報告
            RAFTC-93175-8檢測報告
            RAFTC-93175-9檢測報告
            RAFTC-00000-00檢測報告
中    華    民    國    98    年    9     月    11    日
                  臺灣高雄地方法院刑事第十六庭
                        書記官  周祺雯
                  審判長法  官  曾逸誠
以上正本證明與原本無異。
中    華    民    國    98    年    9     月    11    日
                        書記官  周祺雯


司法院資訊處製作；財團法人民間司法改革基金會備份。
